臺灣臺南地方法院刑事判決　　　　　　　　　　　　九十三年度訴字第一二六四號
　　公　訴　人　臺灣台南地方法院檢察署檢察官
　　被　　　告　甲○○
右列被告因違反毒品危害防制條例案件，經檢察官提起公訴（九十三年度毒偵緝字第
三五一號、第三五三號），及移
八號、第二三九二號），被告就犯罪事實為有罪之陳述，本院裁定進行簡式審判程序
，判決如左：
    主  文
甲○○連續施用第一級毒品，處有期徒刑捌月；又連續施用第二級毒品，處有期徒刑
肆月。應執行有期徒刑拾壹月。
    事  實
一、甲○○前因施用第一級毒品海洛因案件，經國防部南部地方軍事法院裁定送觀察
    、勒戒後，均無繼續施用毒品之傾向，於民國九十二年六月十六日執行觀察、勒
    戒處分完畢釋放出監，並由國防部南部地方軍事法院檢察署檢察官於同年月十七
    日為不起訴處分確定。猶未戒除施用毒品惡習，復於前揭觀察、勒戒處分執行完
    畢後五年內，基於施用第一級毒品海洛因之概括犯意，自九十二年六月十八日起
    至九十三年十月四日下午二、三時許止，在台南市○○區○○路一段六九八巷三
    四號住處附近公園、台南縣永康市○○○路等地，以針筒注射之方式，連續施用
    第一級毒品海洛因多次；另基於施用第二級毒品安非他命之概括犯意，自九十三
    年六月初某日起至同年十月四日上午八、九時許止，在台南市○○區○○路一段
    六九八巷二七號之一住處及台南市○○區○○路一段六九八巷三四號居處附近公
    園等地，以電燈泡燒烤安非他命使成煙霧以鼻吸取之方式，連續施用第二級毒品
    安非他命多次。嗣為警分別於九十三年五月七日、六月十六日、七月十七日、九
    月十二日及同年十月四日二十二時四十五分許，計五次在警局經甲○○同意採尿
    送驗後，呈嗎啡及甲基安非他命陽性反應或甲基安非他命陽性反應，而查獲上情
    。
二、案經台南市警察局第二分局、第五分局報告臺灣台南地方法院檢察署檢察官偵查
    起訴及移送併辦。
    理  由
一、右揭事實，業據被告坦承不諱，而被告尿液經警於九十三年五月七日（嗎）、六
    月十六日、七月十七日、九月十二日及同年十月四日二十二時四十五分許採集送
    驗後，分呈(1)嗎啡陽性反應、(2)嗎啡及安非他命類陽性反應、(3)嗎啡及安非他命
    類陽性反應、(4)嗎啡陽性反應、(5)嗎啡及安非他命類陽性反應等情，有台南市警
    察局第五分局偵辦毒品危害防制條例案件送驗尿液年籍對照表三紙、臺南市衛生
    局九十三年五月二十一日（煙）南市衛驗字第九三０四四二號、九十三年八月三
    十日（煙）南市衛驗字第九三０八０五號、九十三年七月二十八日（煙）南市衛
    驗字第九三０六五九號檢驗成續書、台南市警察局第二分局偵辦毒品危害防制條
    例案件送驗尿液年籍對照表二紙、臺南市衛生局九十三年九月十六日（煙）南市
    衛驗字第九三０八六０號、九十三年十月七日（煙）南市衛驗字第九三０九六二
    號檢驗成續書附卷可稽。次查，被告前因施用第一級毒品海洛因案件，經國防部
    南部地方軍事法院裁定送觀察、勒戒後，均無繼續施用毒品之傾向，於九十二年
    六月十六日執行觀察、勒戒處分完畢釋放出監，並由國防部南部地方軍事法院檢
    察署檢察官於同年月十七日為不起訴處分確定，有國防部南部地方軍事法院檢察
    署九十二年十二月十一日審捷字第九二０００五八八一號函附觀察勒戒執行指揮
    書及不起訴處分書在卷足憑。綜上，被告自白與事實相符，應堪採信。本件事證
    明確，被告施用毒品犯行，足以認定。
二、查海洛因、安非他命分屬毒品危害防制條例第二條第二項第一、二款所列之第一
    、二級毒品，故核被告所為，係犯毒品危害防制條例第十條第一項之施用第一級
    毒品罪及同條第二項之施用第二級毒品罪。被告非法持有第一級毒品海洛因及第
    二級毒品安非他命之低度行為，均已為其進而施用之高度行為所吸收，俱不復另
    論。其先後多次施用第一級毒品及施用第二級毒品之犯行，時間緊接，犯罪構成
    要件相同，顯均係基於概括之犯意反覆為之，為連續犯，俱應依刑法第五十六條
    之規定論以一罪，並分別依法加重其刑。至移送併辦部分（九十三年度毒偵字第
    二０六九號、第二０九八號、第二三九二號），及被告供承自九十三年六月初某
    日起至同年月十六日止之施用第二級毒品安非他命部分，雖均未為起訴書所論列
    ，惟此二部分犯行與前揭論罪科刑部分，分別有連續犯之裁判上一罪關係，已如
    前述，且部分業經檢察察移送併辦，自俱為前揭起訴效力所及，本院應併予審究
    ，附此敘明。被告所犯上開二罪，犯意各別，行為不同，應分論併罰。爰審酌被
    告之犯罪動機、目的、手段及曾因施用第一級毒品案件，經觀察、勒戒程序後，
    仍再犯本件之罪，顯見其毫無悔意，戒癮之意志力甚為薄弱，惟犯後坦承犯行態
    度良好等一切情狀，分別量處如主文所示之刑，並定其應執行之刑，以資懲儆。
三、依刑事訴訟法第二百七十三條之一第一項、第二百九十九條第一項前段，毒品危
    害防制條例第十條第一項、第二項，刑法第十一條前段、第五十六條、第五十一
    條第五款，判決如主文。
本案經檢察官乙○○到庭執行職務。
中      華      民      國  九十四    年      一      月    三十一    日
                                  臺灣臺南地方法院刑事第八庭
                                           法  官  陳映佐
右正本證明與原本無異。
如不服本判決，應於判決送達後十日內，向本院提出上訴狀。
                                           書記官  張宜柔
中      華      民      國    九十四    年      一      月    三十一    日
附錄法條
毒品危害防制條例第十條：
  施用第一級毒品者，處六月以上五年以下有期徒刑。
  施用第二級毒品者，處三年以下有期徒刑。
